# 成本转权益法依据

提问人：shidongliu3 时间：2013-04-16 12:00:37
A持有B上市公司15%股权，为第二大股东，其他股权比较分散，但A一直成本法核算（假如有重大影响），新旧转换时未转权益法，现在要改权益法；有什么合理的解释依据吗

回答人：chenyiwei
以前年度如果已经具有重大影响但未采用权益法核算，现在改为权益法核算的，应按重大前期差错更正处理。对于“对被投资单位具有重大影响的股权投资应采用权益法核算”这一点，新旧准则并无区别。

提问人：雷雷 sir 时间：2014-04-22 13:08:43
陈版： A持有B上市公司16%股权，为第二大股东，B第一大股东持有40%以上，在执行企业会计准则前按成本法核算。A在执行企业会计准则时，因对B派有 1 名董事，对B改为权益法核算，但直接以成本法下的余额作为权益法核算的期初数，未进行追溯调整，仅对权益法核算后的B净资产变动进行了权益法核算，这样处理是否有合理的依据？ 由此形成的问题是：目前A账面上对B的长期股权投资远远低于按持股比例享有的净资产份额，我们认为应追溯调整，但追溯起来涉及减持、分红等考虑，比较复杂，有没有较为简便的处理办法？

回答人：chenyiwei
新旧准则对重大影响的判断标准基本一致，因此以前年度未作权益法核算应按前期差错进行更正，包括对前期权益变动的追溯。目前你所说的该公司做法是不恰当的。